# 求教陈老师，关于股权集团内部划转

提问人：liwei1211 时间：2015-03-12 15:11:59
A下面属两个子公司B、C；B实收资本 100 ，A持股51%，长期股权投资 51 ；C的实收资本 100 ，A持股100%，长期股权投资 100 ； 那么期初时候，A公司的合并报表层面有B公司 49 的少数股权； 现在假设A将持股C的100%股权转让给B，转让价款 100 ，本期B、C都没经营所得，净资产无变动。 那么现在在A合并报表层面到底有多少的少数股东权益？？ 1 、A转让C的股权至B，相当于处置了49%的C股权，合并报表层面应该有51+51=102的少数股权。 2 、B在合并报表的时候，由于是100%持股C，在B的合并报表层面没有少数股东，B的合并报表净资产还是 100 ，A在合并B的时候，产生了 51 的少数股东权益。 请教大家哪种算法是正确的？

回答人：chenyiwei
该交易发生于A的合并报表范围内部，在A的合并报表层面应完全予以抵销，因此A的合并报表层面所显示的少数股东权益和少数股东损益不会因为该交易而发生变化，期末少数股东权益仍然是 49 ，少数股东损益为零（在不考虑子公司的其他损益和权益变动项目的前提下）。

提问人：zhs7403 时间：2015-03-13 11:04:50
陈老师，如果不是 100 转让，而是 120 ，对于a不是企业合并，所以a合并肯定不产生投资收益，a的合并层面需要技术处理把b作为同一控制下企业合并期初增加的部分剔出出来。a合并层面是否增加少数股东权益？毕竟c作为了b子公司，而b非全资，因此c的一部分净资产由b49%股东享有？

回答人：chenyiwei
不会增加A层面的少数股东权益。这也是内部的逆流交易，而逆流交易的抵销影响是要按比例分摊给少数股权的，最终结果就是少数股东损益和权益并未因此增加。

提问人：liwei1211 时间：2015-03-14 09:52:17
那期初在合并层面我们确认对C的投资是100%，期末合并层面变成了51%，不用考虑这块处置少数股权的处理吗？

回答人：chenyiwei
不用，少数股权仅针对处置后C的净利润和其他权益变动发生额的 49 ％确认。